ACORDAO-COMPLETO-2364732

ACÓRDÃO 2286/2019 ATA 37/2019 - PLENÁRIO

VISTOS, relatados e discutidos estes autos Representação formulada pela  empresa Trifity Construções Ltda., com pedido de medida cautelar inaudita altera pars, em razão de possíveis irregularidades ocorridas no Pregão Eletrônico 7/2018, conduzido pela  21ª Companhia de Engenharia de Construção (21ª Cia e Cnst) , 
ACORDAM os Ministros do Tribunal de Contas da União, reunidos em Sessão Plenária, diante das razões expostas pelo Relator, em:
9.1. conhecer da representação, satisfeitos os requisitos de admissibilidade constantes no art. 113, § 1º, da Lei 8.666/1993, c/c os arts. 235 e 237, VII, do Regimento Interno deste Tribunal, e no art. 103, § 1º, da Resolução - TCU 259/2014, para, no mérito, considerá-la improcedente;
9.2. indeferir o pedido de concessão de medida cautelar formulado pelo representante, tendo em vista a inexistência dos elementos necessários para sua adoção;
9.3. realizar, nos termos do art. 43, inciso II, da Lei 8.443/92 c/c o art. 250, inciso IV do Regimento Interno do TCU, as audiências da empresa Trifity Construções Ltda., representante, e do Sr. Cristian Mendes da Silva, na qualidade de assessor jurídico/procurador da Prefeitura Municipal de Silves-AM e de eventual advogado da representante, de acordo com extratos de processos insertos à peça 61, p. 1-2, 19-20, para que, no prazo de quinze dias, apresentem razões de justificativa acerca da suposta falsidade, consignada em expediente emitido pela Assessoria Jurídica da mesma Prefeitura, datado de 29/3/2019 e assinado pelo Assessor Jurídico, Cristian Mendes da Silva, do atestado apresentado pela empresa Yem Serviços Técnicos e Construções - EIRELI, vencedora do certame, na fase de habilitação do Pregão Eletrônico 7/2018, o qual foi emitido pela Prefeitura Municipal de Silves-AM, em 9/2/2015, referente ao fornecimento de 1.209 toneladas de CBUQ àquela municipalidade no período de quatro meses;
9.4. informar à 21ª Companhia de Engenharia de Construção do Comando do Exército e ao representante que o conteúdo desta deliberação poderá ser consultado no endereço www.tcu.gov.br/acordaos;
9.5. encaminhar cópia integral dessa representação ao Ministério Público Federal no Amazonas, ao Ministério Público do Estado do Amazonas e à Ordem dos Advogados do Brasil - seção Amazonas.

Representação em face de possíveis irregularidades ocorridas em pregão cujo objeto é o registro de preços para eventual aquisição de insumos asfálticos para a conservação/reparação/manutenção de vias de acesso em áreas militares e da BR-307/AM, no trecho de São Gabriel da Cachoeira à Cucuí.

21ª Companhia de Engenharia de Construção (Comando do Exército)

3. Representante: Trifity Construções Ltda. (CNPJ 09.512.961/0001-50)
3.1. Responsáveis:Trifity Construções Ltda. (CNPJ 09.512.961/0001-50), Cristian Mendes da Silva (CPF 858.341. 229-49)

13.1. Ministros presentes: José Mucio Monteiro (Presidente), Benjamin Zymler, Augusto Nardes, Aroldo Cedraz e Raimundo Carreiro (Relator).
13.2. Ministros-Substitutos convocados: Augusto Sherman Cavalcanti, Marcos Bemquerer Costa, André Luís de Carvalho e Weder de Oliveira.

ACORDAO-COMPLETO-2513698

Acórdão de Relação 108/2022 - Plenário

Acórdão de Relação

ACORDAO-COMPLETO-2397076

Acórdão 607/2020 - Plenário

RAIMUNDO CARREIRO

Trata-se de representação formulada pela  empresa Trifity Construções Ltda., com pedido de medida cautelar inaudita altera pars, em razão de possíveis irregularidades ocorridas no Pregão Eletrônico 7/2018, conduzido pela  21ª Companhia de Engenharia de Construção (21ª Cia e Cnst) - UASG 160022, cujo objeto é o registro de preços para eventual aquisição de insumos asfálticos destinados à conservação/reparação/manutenção de vias de acesso em áreas militares e da BR-307/AM, no trecho de São Gabriel da Cachoeira à Cucuí, no valor estimado de R$ 27.039.200,00 (peças 1, p. 50, e 20) . 
2.	A ata de registro de preços foi assinada em 9/8/2018 (peça 44, p. 1-6)  e a empresa Yem Serviços Técnicos e Construções - EIRELI, vencedora do certame, foi contratada por 17.150.000,00, pelo período de 12 meses, conforme termo de contrato assinado em 28/8/2018 (peça 44, p. 7-11) , encerrada,  portanto, a vigência do contrato.
3.	A instrução inicial dos autos propôs apenas a realização diligência ao órgão (peça 8) . Em despacho de peça 10, conheci da representação por estarem satisfeitos os requisitos de admissibilidade aplicáveis à espécie e aquiesci à proposta de diligência feita na mencionada instrução.
4.	Na mesma oportunidade, determinei a oitiva de YEM Serviços Técnicos e Construções - EIRELI, na pessoa de seu representante legal, para que, no prazo de até 15 dias, a contar do recebimento da referida comunicação, com fundamento no art. 250, inciso V, do Regimento Interno do TCU, se pronunciasse acerca dos pontos inquinados nesta Representação.	
5.	Atendidas a diligência e a oitiva, em instrução de peça 57, chancelada pelo diretor da subunidade (peça 58) , a Secretaria de Controle Externo de Aquisições Logísticas (Selog) concluiu pela improcedência da representação, com indeferimento do pedido de cautelar, informação ao órgão e ao representante sobre a deliberação e arquivamento do processo.  
6.	Em vista da apresentação de novos elementos pela representante à peça 59, determinei, em despacho à peça 60, determinei a restituição deste processo à Selog para reinstrução do feito.
7.	Eis o trecho da instrução de peça 64, chancelada pelo diretor da subunidade (peça 65) , que ora reproduzo:
"[...] 
	E. Exame Técnico

	Novos elementos trazidos pela representante (peça 59) :
informa sobre a falsidade de um dos atestados que habilitou a empresa YEM Serviços Técnicos e Construções - Eireli a participar do pregão eletrônico 7/2018, de acordo com a prefeitura de Silves-AM, que, em resposta à demanda da representante, declarou textualmente (peça 59, p. 3-4) : 
 (...) em busca realizada nos arquivos do Município de Silves-AM, foi encontrado somente uma Carta-Contrato de nº 9 /2015, que foi celebrado entre o Município de Silves e a empresa Yem Serviços Técnicos e Construções - Eireli-ME, para fornecimento de Concreto Betuminoso Usinado a Quente (CBUQ) na quantia de 190 (cento e noventa) Toneladas, no valor Unitário de R$ 370,00, no valor total de R$ 70.300,00 (setenta mil e trezentos reais) .
Diante dessa constatação, informo que o ATESTADO DE CAPACIDADE TÉCNICA, assinado pelo ex-prefeito FRANROSSI DE OLIVEIRA LIRA, é FALSO uma vez que não atesta a verdade, pois o fornecimento para o município conforme Carta-Contrato nº 9/2015, é de somente 190 toneladas de CBUQ.
anexa cópia do atestado apontado como falso (peça 59, p. 2) , informação da assessoria municipal (peça 59, p. 3-4) , ofício do prefeito atual (peça 59, p. 5-6) e nota fiscal de 17/12/2015 referente à compra municipal das 190 toneladas de CBUQ (peça 59, p 7) .	
Análise:
3.       A partir da análise dos novos elementos acostados aos autos, particularmente a certificação da prefeitura de Silves-BA sobre a falsidade de um dos atestados apresentados pela empresa Yem Serviços Técnicos e Construções - Eireli-ME, há que se ter em conta a ampla jurisprudência desta Corte sobre a gravidade da situação, caracterizadora de ilícito administrativo ensejador de declaração de inidoneidade da licitante fraudadora, a exemplo dos Acórdãos do Plenário do TCU 1.106/2018 (relatado pelo ministro José Múcio) , 2.677/2014 (relatado pelo ministro Bruno Dantas) e 2.988/2013 (relatado pelo ministro Marcos Benquerer) . 
4.       Esse grave fato ensejaria nova oitiva da empresa Yem, oportunizando a ela o contraditório necessário ao exame e deslinde meritórios da questão, quando se examinaria também a necessidade de comunicação dos fatos ao ministério público e ao tribunal de contas correspondentes. Nada obstante, a empresa antecipou-se à oitiva, apresentando as contrarrazões expostas e analisadas a seguir.
Contrarrazões trazidas pela empresa Yem (peça 61) :
a)	o assessor jurídico/procurador municipal que assinou o documento emitido pela prefeitura de Silves-AM, que informa sobre a suposta falsidade do atestado em questão, Sr. Cristian Mendes Silva, é advogado da representante, comprovado por extratos de processos no Tribunal de Justiça do Amazonas (peça 61, p. 1-2, 19-20) ; 
b)	a empresa Trifity estaria utilizando meios desleais para tentar fraudar licitações e o advogado municipal utilizou-se de sua função pública para tentar beneficiar particular emitindo declaração que não retrata os fatos reais; as condutas da empresa e do advogado foram comunicadas ao Ministério Público do Estado do Amazonas, Ministério Público Federal, Policia Civil e Ordem dos Advogados do Brasil (peça 61, p. 1, 3 e 8; protocolos das denúncias aos ministérios públicos à peça 61, p. 10-12) ;
c)	a declaração municipal não retratou a realidade, não abarcou a totalidade dos serviços prestados pela Yem à municipalidade porque a prefeitura não tinha localizado todos os documentos pertinentes, tendo retificado a informação após extrair elementos do sítio do Tribunal de Contas do Estado do Amazonas (TCE/AM) , revelando que os fornecimentos e valores contratados foram superiores ao mencionado anteriormente, compreendendo três e não só um contrato/certame, conforme Ofício 88/2019 da prefeitura de Silves-AM (peça 61, p. 3-6, 13-18) ; e
d)	não haveria motivo para apresentar atestado irreal, pois apresentou quantitativo expressivo de atestados de capacidade técnica (outros dez) que ultrapassou muito o quantitativo mínimo exigido (comprovou mais de 9.280t, exigiu-se o total de 3.000t) (peça 61, p. 7) ;
Análise:
5.       O atestado em questão, cuja veracidade se perquire, encontra-se à peça 59, p. 2, foi emitido em 9/2/2015 e se refere ao fornecimento de 1.209 toneladas de CBUQ à prefeitura de Silves-AM no período de quatro meses. O material entregue foi assim descrito:
Concreto Betuminoso Usinado a Quente (CBUQ - Dnit 31/2006-ES) , faixa C dosado em Concreto Asfáltico de Petróleo (CAP) , aditivado com composto químico retardador de cura polimerizado não emulsionado e catalisado com bissulfeto de carbono mantendo película lubrificante na mistura asfáltica que se dispersa com atrito do processo de compactação, estocável por 30 dias permitindo aplicação fria e em ambientes úmidos sem perder trabalhabilidade, coesão e estabilidade.
6.     As quantidades fornecidas pela empresa Yem ao aludido município, conforme ofício referenciado nas contrarrazões (e anexado à peça 61, p. 13-20) , foram as seguintes: 
	Certame originário
	CBUQ fornecido
	Data/período das notas fiscais

	Pregão 24/2013
	429t
	21/1/2014

		287t
	12/2/2014

		39t
	12/3/2014

		245t
	12/3/2014

	Convite 10/2014
	76t
	15/12/2014

		133t
	15/12/2014

	Convite 8/2015
	190t
	17/12/2015

	Totalização
	1.399t
	21/1/2014 a 17/12/2015

	Subtotal (antes de 9/2/2015) 
	1.209t (1.399 - 190) 
	21/1 a 15/12/2014

7.       Conforme destacado no demonstrativo acima, o montante de CBUQ fornecido em 2014 (ou seja, todos os fornecimentos apurados pela prefeitura contratada ocorridos anteriormente à data de emissão do atestado questionado, 9/2/2015) corresponde exatamente à quantidade informada no referido atestado, o que afasta a dúvida sobre sua fidedignidade e veracidade e faz retornar à proposta original de mérito formulada à peça 57, podendo-se acrescer o envio da deliberação, relatório e voto para o Tribunal de Contas do Estado do Amazonas, para providências de sua alçada (tendo em vista a empresa Yem não ter incluído esse tribunal entre os órgãos que acionou) . [...]

	I. Proposta de Encaminhamento

	     Em virtude do exposto, propõe-se:
8.1.	conhecer da representação, satisfeitos os requisitos de admissibilidade constantes no art. 113, § 1º, da Lei 8.666/1993, c/c os arts. 235 e 237, VII, do Regimento Interno deste Tribunal, e no art. 103, § 1º, da Resolução - TCU 259/2014; 
8.2.	no mérito, considerar a presente representação improcedente; 
8.3.	indeferir o pedido de concessão de medida cautelar formulado pelo representante, tendo em vista a inexistência dos elementos necessários para sua adoção; 
8.4.	informar à 21ª Companhia de Engenharia de Construção do Comando do Exército e ao representante que o conteúdo da deliberação que vier a ser proferida poderá ser consultado no endereço www.tcu.gov.br/acordaos; 
8.5.	encaminhar cópia da deliberação, relatório e voto para o Tribunal de Contas do Estado do Amazonas, para providências de sua alçada; e 
8.6.	arquivar os presentes autos, nos termos art. 169, III, do Regimento Interno deste Tribunal."

             É o Relatório.

Luciana Pedrosa de Moraes Figueiredo (OAB/AM 3702) e outros, representando a empresa Trifity Construções Ltda.; Michele Alves Maia Correa (OAB/AM 8674), representando a empresa Yem Serviços Técnicos e Construções - EIRELI

Não atuou

REPRESENTAÇÃO. CONHECIMENTO. POSSÍVEIS IRREGULARIDADES NA AQUISIÇÃO DE INSUMOS ASFÁLTICOS. DILIGÊNCIA. OITIVA. NOVOS ELEMENTOS. IMPROCEDÊNCIA. INDEFERIMENTO DE MEDIDA CAUTELAR. AUDIÊNCIA DOS RESPONSÁVEIS.

REPRESENTAÇÃO (REPR)

Preliminarmente, ratifico o conhecimento desta representação por estarem preenchidos os requisitos de admissibilidade aplicáveis à espécie.
2.	Trata-se, pois, de representação formulada pela  empresa Trifity Construções Ltda., com pedido de medida cautelar inaudita altera pars, em razão de possíveis irregularidades ocorridas no Pregão Eletrônico 7/2018, conduzido pela  21ª Companhia de Engenharia de Construção (21ª Cia e Cnst) - UASG 160022, cujo objeto é o registro de preços para eventual aquisição de insumos asfálticos destinados à conservação/reparação/manutenção de vias de acesso em áreas militares e da BR-307/AM, no trecho de São Gabriel da Cachoeira à Cucuí, no valor estimado de R$ 27.039.200,00.
3.	A ata de registro de preços foi assinada em 9/8/2018 e a empresa YEM Serviços Técnicos e Construções - EIRELI, vencedora do certame, foi contratada por 17.150.000,00, pelo período de 12 meses, conforme termo de contrato assinado em 28/8/2018.  Transcorreram, portanto, 10 meses da execução.
4.	Em despacho, conheci da representação por estarem satisfeitos os requisitos de admissibilidade aplicáveis à espécie e aquiesci à proposta de diligência à 21ª Cia e Cnst feita na instrução inicial deste feito. 
5.	Na mesma oportunidade, determinei a oitiva de YEM Serviços Técnicos e Construções - EIRELI, na pessoa de seu representante legal, para que se pronunciasse acerca das irregularidades apontadas nesta Representação:
a) documentação de habilitação da empresa vencedora teria sido apresentada fora do sistema Comprasnet, por e-mail, impedindo que os licitantes tivessem acesso imediato aos dados;
b) o pregoeiro teria negado a intenção de recurso, adentrando indevidamente no mérito, em desacordo com o item 12.2.1 do edital e os documentos da vencedora teriam sido disponibilizados apenas cinco dias após a manifestação da representante de interpor recurso;
c) apresentação de atestados sem reconhecimento em cartório, em desacordo com o item 9.1.6.3 do edital;
d)  a administração considerou acervo profissional de pessoa que não fazia mais parte dos quadros da empresa Yem, o que contrariaria a Resolução 1025/2009 do Confea.
6.	Atendidas a diligência à 21ª Cia e Cnst e a oitiva da YEM Serviços Técnicos e Construções - EIRELI, vencedora do certame, a Selog fez a análise conjunta das respostas, em vista de o órgão ter apenas enviado documentos relacionados ao Pregão Eletrônico 07/2018 e outros relacionados à execução da ata - os quais considerou autoexplicativos - semelhantes aos apresentados pela Yem.
7. 	Quanto ao questionamento descrito no item 5, alínea "a", deste Voto, está descrita na ata a ocorrência de problemas de acesso à Internet, o que prejudicou inicialmente a apresentação da documentação da vencedora no sistema Comprasnet.
8.	Essa questão, entretanto, foi sanada, com a remessa por email da documentação da Yem aos licitantes, conferindo a esses certamistas a oportunidade de impugnar os documentos apresentados pela empresa vencedora.
9.	Da mesma forma, foi sanado o questionamento estampado no item 5, alínea "b", em vista de os prazos para impugnação da documentação terem sido reabertos em razão de tais documentos terem sido encaminhados após cinco dias da manifestação da representante acerca de sua intenção de interpor recurso.
10.	No que concerne ao item 5, alínea "c", os atestados apresentados não foram impugnados no curso da licitação (entre os apresentados pela YEM, os atestados emitidos pela Manaus Ambiental S.A, atualmente Águas de Manaus S.A, que evidencia a entrega de 2.455 toneladas de concreto betuminoso; pela Prefeitura de Silves, que demonstra a entrega de 1.209 toneladas e pela Prefeitura Municipal de Caapiranga, que informa a entrega de 160t) . 
11.	Essa documentação foi analisada em sede de recurso interposto pela representante, sendo que a 21ª Cia e Cnst considerou-os válidos. O atestado emitido pela Manaus Ambiental acima mencionado teve a firma reconhecida em cartório (peça 62, p. 70) . Chama a atenção que a emitente de atestado, atual Águas de Manaus, maior empresa de saneamento brasileira, é concessionária de serviços públicos do Município de Manaus e presta serviços de abastecimento de água, coleta e tratamento de esgoto naquela municipalidade. 
12.	Os atestado emitidos por órgãos públicos, no caso, prefeituras têm fé pública, nos termos do art. 19, inciso II, da Constituição Federal, sendo vedado, portanto, o reconhecimento das respectivas firmas em cartório. 
13.	Na ausência de motivação para questionar a validade dessa documentação, deveria ser acolhida a afirmação da empresa Yem  de que apenas esses três atestados seriam suficientes para o atendimento ao requisito editalício de demonstração de fornecimento 3.000 toneladas de concreto betuminoso.
14.	Por fim, no que tange ao item 5, alínea "d", o questionamento é irrelevante, pois não foi fora exigido no instrumento convocatório atestado de capacidade técnico-profissional. O objeto do registro de preços era a eventual aquisição de insumos asfálticos,  sendo requisito de qualificação técnica a demonstração de capacidade operacional da licitante para o fornecimento de determinadas quantidades do material a ser adquirido, de acordo com o item 9.6 do edital.
15.	A representante, entretanto, apresentou novos elementos que indicavam a falsidade de atestados pela Yem que foram examinados pela Selog, de acordo com determinação que fiz em despacho, fato esse que ensejaria nova oitiva da Yem, em homenagem ao princípio do contraditório e da ampla defesa.
16.	 A Yem, entretanto, antecipou-se e apresentou as suas contrarrazões levando a unidade técnica a analisar o mérito deste feito, conforme trecho transcrito no relatório precedente: 
"a)	o assessor jurídico/procurador municipal que assinou o documento emitido pela prefeitura de Silves-AM, que informa sobre a suposta falsidade do atestado em questão, Sr. Cristian Mendes Silva, é advogado da representante, comprovado por extratos de processos no Tribunal de Justiça do Amazonas (peça 61, p. 1-2, 19-20) ; 
b)	a empresa Trifity estaria utilizando meios desleais para tentar fraudar licitações e o advogado municipal utilizou-se de sua função pública para tentar beneficiar particular emitindo declaração que não retrata os fatos reais; as condutas da empresa e do advogado foram comunicadas ao Ministério Público do Estado do Amazonas, Ministério Público Federal, Policia Civil e Ordem dos Advogados do Brasil (peça 61, p. 1, 3 e 8; protocolos das denúncias aos ministérios públicos à peça 61, p. 10-12) ;
c)	a declaração municipal não retratou a realidade, não abarcou a totalidade dos serviços prestados pela Yem à municipalidade porque a prefeitura não tinha localizado todos os documentos pertinentes, tendo retificado a informação após extrair elementos do sítio do Tribunal de Contas do Estado do Amazonas (TCE/AM) , revelando que os fornecimentos e valores contratados foram superiores ao mencionado anteriormente, compreendendo três e não só um contrato/certame, conforme Ofício 88/2019 da prefeitura de Silves-AM (peça 61, p. 3-6, 13-18) ; e
d)	não haveria motivo para apresentar atestado irreal, pois apresentou quantitativo expressivo de atestados de capacidade técnica (outros dez) que ultrapassou muito o quantitativo mínimo exigido (comprovou mais de 9.280t, exigiu-se o total de 3.000t) (peça 61, p. 7) ;
Análise:
5.       O atestado em questão, cuja veracidade se perquire, encontra-se à peça 59, p. 2, foi emitido em 9/2/2015 e se refere ao fornecimento de 1.209 toneladas de CBUQ à prefeitura de Silves-AM no período de quatro meses. O material entregue foi assim descrito:
Concreto Betuminoso Usinado a Quente (CBUQ - Dnit 31/2006-ES) , faixa C dosado em Concreto Asfáltico de Petróleo (CAP) , aditivado com composto químico retardador de cura polimerizado não emulsionado e catalisado com bissulfeto de carbono mantendo película lubrificante na mistura asfáltica que se dispersa com atrito do processo de compactação, estocável por 30 dias permitindo aplicação fria e em ambientes úmidos sem perder trabalhabilidade, coesão e estabilidade."
17.	Analisada toda a documentação acostada aos autos e comprovada pela Yem a veracidade do atestado apresentado, não podem prosperar as pretensões da representante. Nesse contexto, pugna a unidade instrutiva por considerar esta representação improcedente, indeferir a medida cautelar pleiteada e arquivar o presente feito.
18.	Apesar de concordar, no essencial, com a proposta encaminhada pela Selog, entendo que as irregularidades praticadas pela empresa Trifity devem ser apuradas, uma vez que a representante agiu de forma desleal na tentativa de desqualificar a vencedora do certame, a fim de obter vantagem indevida decorrente da adjudicação do objeto da licitação. 
19.	Tais atos poderiam potencialmente comprometer a lisura do processo licitatório, maculando o disposto no art. 3o da Lei 8.666/93, dando-se relevo à obediência aos princípios constitucionais ali insculpidos para a seleção da proposta mais vantajosa para a Administração, além de ferir de morte o caráter competitivo do certame, crime previsto no art. 90 da mesma Lei.
21.	Vê-se na alínea "b" do item 16 supra que condutas delitivas da empresa Trifity Construções Ltda. e seu advogado - que lançaram mão, em outras oportunidades, de subterfúgios para fraudar licitações - foram comunicadas ao Ministério Público do Estado do Amazonas, ao Ministério Público Federal, à Policia Civil e à Ordem dos Advogados do Brasil. Repetem-se, portanto, nestes autos as práticas perpetradas em diversas ocasiões pela representante esse seu advogado.
22.	Destaco que o Sr. Cristian Mendes Silva atua ou já atuou como advogado da representante, como se pode ver em extratos de processos insertos à peça 61, p. 1-2, 19-20. Ao mesmo tempo, o Sr. Cristian é o assessor jurídico/procurador municipal que assinou o documento da Prefeitura de Silves-AM, o qual informa sobre a suposta falsidade do atestado em comento relativa à matéria tratada nestes autos. 
21.	Em outras palavras, o Sr. Cristian Mendes da Silva praticou advocacia administrativa, uma vez que vale-se do seu cargo para patrocinar interesse privado, com caracterização de associação criminosa entre o advogado e a representante para fraudar licitações e obter vantagem indevida, para si ou para outrem, com a adjudicação do objeto licitado, crime previsto no art. 90 da Lei 8.666/93. 
23.	Na esfera administrativa, de competência deste Tribunal, há evidências de cometimento de gravíssimas irregularidades pela empresa Trifity em conluio com o Sr. Cristian Mendes Silva configuradas na tentativa de fraudar licitação, em vista de a representante ter aduzido a estes autos documento da lavra do Sr. Cristian, como assessor jurídico da Prefeitura Municipal de Silves-AM, o qual indicava que a vencedora do Pregão Eletrônico 7/2018 teria supostamente apresentado atestado falso na fase de habilitação. 
24.	Pelas razão expendidas, entendo que devam ser realizadas as audiências, nos termos do art. 43, inciso II, da Lei 8.443/92 c/c o art. 250, inciso IV do Regimento Interno do TCU, da empresa Trifity Construções Ltda., representante, e do Sr. Cristian Mendes da Silva, na qualidade de assessor jurídico/procurador da Prefeitura Municipal de Silves-AM e de eventual advogado da empresa, de acordo com extratos de processos insertos à peça 61, p. 1-2, 19-20, para que, no prazo de quinze dias, apresentem razões de justificativa acerca da suposta falsidade, consignada em expediente emitido pela Assessoria Jurídica da mesma Prefeitura, datado de 29/3/2019 e assinado pelo Assessor Jurídico, Cristian Mendes da Silva, do atestado apresentado pela empresa Yem Serviços Técnicos e Construções - EIRELI, vencedora do certame, na fase de habilitação do Pregão Eletrônico 7/2018, o qual foi emitido pela Prefeitura Municipal de Silves-AM, em 9/2/2015, referente ao fornecimento de 1.209 toneladas de CBUQ àquela municipalidade no período de quatro meses.
              Em face do exposto, Voto por que seja adotado o Acórdão que ora submeto ao escrutínio do Pleno.
TCU, Sala das Sessões Ministro Luciano Brandão Alves de Souza, em 25 de setembro de 2019.
RAIMUNDO CARREIRO 
Relator